【裁判字號】    99,審易,2066
【裁判日期】    990524
【裁判案由】    詐欺
【裁判全文】
臺灣高雄地方法院刑事判決            99年度審易字第2066號
公  訴  人  臺灣高雄地方法院檢察署檢察官
被      告  甲○○
上列被告因詐欺案件，經檢察官聲請以簡易判決處刑（99年度偵
字第10884號），本院認不應以簡易判決處刑，改依通常程序審
理，判決如下：
    主  文
甲○○免訴。
    理  由
一、原聲請簡易判決處刑意旨略以：被告甲○○明知將行動電話
    門號提供予不特定之第三人使用，將使該門號成為詐騙集團
    撥打詐騙電話之工具，竟仍基於幫助詐欺之故意，於民國98
    年6月15日，在高雄市新興區○○○路458號「巨霖通訊行」
    申辦0000000000號門號及其他不詳之9支行動電話門號後（
    共10支），以每支新臺幣100元，合計共1000元之代價，出
    售交付予李子豪，再由李子豪轉售予真實姓名年籍均不詳、
    綽號「豪爽」之成年男子使用。嗣該詐欺集團成員即共同意
    圖為自己不法之所有，於98年6、7月間，以該0000000000號
    門號，致電告訴人陳葉金枝，以「李文華隊長」、「桃園地
    檢署檢察官楊文廣」之名義，向告訴人佯稱其遭他人冒用身
    分開立公司，涉有金融犯罪嫌疑，須將個人名下財產交由法
    院保管，暫為凍結云云，致告訴人陷於錯誤，而先後於98年
    7 月7日、8日、22日、23日、8月6日及9月21日，依其指示
    ，分別匯款92萬元、93萬元、175萬元、36萬元、50萬元及
    10 萬元 (合計456萬元)至陳文琪 (不知情)、黃曉怡 (偵查
    中)、林懷箏 (不知情)及張紹孔 (不知情)等人之帳戶中，
    嗣經告訴人察覺有異，通報高雄縣調查站循線查獲，始悉上
    情。因認被告甲○○涉犯刑法第30條第1項、第339條第1項
    之幫助詐欺取財罪嫌等語。
二、按案件曾經判決確定者，應諭知免訴之判決，並得不經言詞
    辯論而為之，刑事訴訟法第302 條第1 款、第307 條分別定
    有明文。又訴訟上所謂一事不再理之原則，關於實質上一罪
    或裁判上一罪，亦均有其適用；想像競合係裁判上一罪，其
    一部分犯罪事實曾經判決確定者，其效力當然及於全部，故
    復將其他部分重行起訴或自訴者，亦應諭知免訴之判決，最
    高法院96年度台上字第4611號判決意旨可資參照。又按檢察
    官聲請以簡易判決處刑案件，經法院審理後認定應為無罪、
    免訴、不受理或管轄錯誤判決之諭知者，應適用通常程序審
    判之，刑事訴訟法第451 條之1 第4 項第3 款、第452 條亦
    分別定有明文。
三、查被告甲○○前因「可預見提供其所申辦之行動電話門號給
    不詳人士使用，有遭他人利用作為電話詐騙所使用之犯罪工
    具之可能，惟為牟利，竟仍不違背其本意，基於幫助他人遂
    行詐欺之不確定故意，於民國98年6月15日，由1名姓名年籍
    不詳綽號『阿哲』之成年男子陪同前往高雄市新興區○○○
    路與林森路口附近某通信行，申辦威寶電信股份有限公司門
    號0000000000號後，隨即以100元之代價，將該門號出售予
    該綽號『阿哲』之男子，綽號『阿哲』之男子於取得該門號
    後，即與其所屬之詐騙集團成員共同基於意圖為自己不法所
    有之犯意聯絡，於同年7月15日11時30分許，致電張靜音佯
    稱其帳戶之存款將會被領出，續以桃園縣政府警察局、專案
    人員廖世華、隊長林建華、吳文正檢察官、等名義取信張靜
    音，再佯稱張靜音已被傳喚多次未到案，已被通緝，並要求
    張靜音將銀行存款領出才能把案件交待清楚云云。翌日（16
    日）11時許，張靜音復接獲該自稱『吳文正檢察官』之電話
    且主動提供上開甲○○申辦之行動電話門號（0000000000
    ）予張靜音，並要張靜音將存款領出交付，張靜音因此陷於
    錯誤，依對方之指示，於同日11時25分許，將其郵局存款領
    出63萬元後，攜至臺南市○○區○○街38號前，交付予1名
    自稱『張文光書記官』之男子；復於同年月17日9時許，又
    依照對方之指示，於同日14時許，再匯款22萬元至潘虹伶之
    國泰世華商業銀行屏東分行帳戶內，嗣同年月23日14時許，
    張靜音又撥打對方提供之上開甲○○行動電話門號時，發覺
    該門號已遭暫停使用，始知受騙乃報警處理。」之幫助詐欺
    取財案件，經臺灣高雄地方法院檢察署檢察官於98年11月27
    日以98年度偵字第31066號聲請簡易判決處刑，並經本院於
    98年12月30日以98年度審簡字第6744號判決判處有期徒刑4
    月，並於99年2月2日確定等情，有上開刑事簡易判決書、聲
    請簡易判決處刑書（本院審易卷第6-7 頁）、臺灣高等法院
    被告前案紀錄表（本院審易字卷第4 頁）在卷可稽。被告甲
    ○○於該案所交付之0000000000號門號顯與本案被訴交付之
    門號及時間均相同，足認上開2 案為被告以單一提供門號之
    行為、侵害被害人財產法益之事實上一罪之同一案件，而為
    前案之確定判決效力所及。揆諸上開說明，本案被告被訴之
    犯罪事實，既曾經判決確定，爰不經言詞辯論，逕諭知免訴
    之判決。
四、據上論斷，應依刑事訴訟法第452 條、第302 條第1 款、第
    307 條，判決如主文。
中    華    民    國    99    年    5     月    24    日
             刑事第三庭   審判長法  官  黃宗揚
                                法  官  謝琬萍
                                法  官  郭任昇
以上正本證明與原本無異。
如不服本判決應於收受判決後10日內向本院提出上訴書狀，並應
敘述具體理由。其未敘述上訴理由者，應於上訴期間屆滿後20日
內向本院補提理由書(均須按他造當事人之人數附繕本)「切勿逕
送上級法院」。
                                書記官  馮欽鳳
中    華    民    國    99    年    5     月    24    日

司法院資訊處製作；財團法人民間司法改革基金會備份。
